最高法院刑事判決　　　　　　九十六年度台上字第七七一０號
上　訴　人　甲○○
　　　　　　乙○○
上列上訴人等因違反毒品危害防制條例案件，不服臺灣高等法院
高雄分院中華民國九十六年十月五日第二審判決（九十六年度上
訴字第一六一０號，起訴案號：臺灣屏東地方法院檢察署九十五
年度偵字第七０三三號、九十六年度偵字第五五六號），提起上
訴，本院判決如下：
    主  文
上訴駁回。
    理  由
按刑事訴訟法第三百七十七條規定，上訴於第三審法院，非以判
決違背法令為理由，不得為之。是提起第三審上訴，應以原判決
違背法令為理由，係屬法定要件。如果上訴理由書狀並未依據卷
內訴訟資料，具體指摘原判決不適用何種法則或如何適用不當，
或所指摘原判決違法情事，顯與法律規定得為第三審上訴理由之
違法情形，不相適合時，均應認其上訴為違背法律上之程式，予
以駁回。本件原判決認定：緣黃國珍（經通緝到案，另案審理中
）於民國九十五年十一月間，允以新臺幣（下同）五萬元代價，
請上訴人甲○○代為尋找自越南私運海洛因進入臺灣地區之人選
。甲○○隨即徵詢當時經濟狀況不佳之上訴人乙○○及黃土龍、
黃進村、黃進泉（均已判處罪刑確定）意願，並轉知每夾帶一顆
海洛因球返臺後可獲報酬二萬五千元。乙○○等人因無工作收入
、經濟困窘，為求獲取酬勞，乃應允之。彼等均明知海洛因業經
公告列為毒品危害防制條例之第一級毒品，且為懲治走私條例公
告管制進出口物品，不得非法運輸、持有，亦不得私運進口，猶
共同基於自越南私運進口之犯意聯絡，由乙○○等四人將國民身
分證及護照等資料交予甲○○轉交黃國珍，委由旅行社代辦出國
至越南事宜。九十五年十一月二十五日早上，甲○○駕車載乙○
○等四人至高雄小港機場與黃國珍會合，由黃國珍在機場內交予
每人機票、護照及現鈔一百美元旅費，乙○○等四人隨即搭機於
同日抵達越南，投宿胡志明市海龍酒店第四０三、四０六號房間
。繼由在越南負責接應之不詳姓名年齡之我國籍成年女子「Ａ女
」於同月二十八日中午至該四０三號房間，交付乙○○等四人以
保險套包裹之二十一顆海洛因球，由乙○○等四人以潤滑油塗抹
並塞入肛門（乙○○、黃土龍、黃進村各塞入五顆，黃進泉塞入
六顆），再由「Ａ女」陪同其四人至機場搭機，於當晚十時三十
分許返抵高雄小港機場，甫入境即為在場埋伏之警方攔截查獲，
並經其四人同意，自肛門取出該二十一顆海洛因球，總計驗後淨
重六百八十六點七七公克、純質淨重五百十八點五八公克等情。
爰予撤銷第一審判決，改判論處上訴人等共同運輸第一級毒品（
皆為累犯）罪刑，並均依刑法第五十九條酌予減輕其刑，已綜核
全部卷證資料，詳加斟酌論斷，敘明其所憑之證據及認定之理由
，俱有卷存之證據資料可資覆按，從形式上觀察，並無判決違背
法令之情形存在。原判決並說明：(一)上訴人等與黃國珍、黃土龍
、黃進村、黃進泉、「Ａ女」，就本件犯行有犯意聯絡及行為分
擔，均為運輸第一級毒品罪之共同正犯，而非僅屬幫助犯；(二)毒
品危害防制條例第十七條所定「供出毒品來源，因而破獲者，得
減輕其刑」，立法用意旨在鼓勵被告供出其所製造、運輸、販賣
或持有之毒品來源，俾追究出該毒品之前手，以澈底清除毒品氾
濫。故所謂「供出毒品來源」係指具體供出上游之毒品來源，以
防止毒品之蔓延而言。如僅供出共犯而未供出上游之毒品來源，
即不得依前開法條減輕其刑。上訴人等經警查獲後，所供本案之
主謀黃國珍、共犯「Ａ女」與上訴人等之間，就本案走私運輸海
洛因犯行，係共同正犯之關係；上訴人等既未供出上游販賣或提
供毒品者，自不得依毒品危害防制條例第十七條規定減輕其刑。
經核於法無違。上訴意旨對原判決之上開論斷究竟有何違背法令
之處，並未依據卷內資料具體指摘，徒憑己見，再事爭執，顯與
法律規定得為第三審上訴理由之違法情形，不相適合，其上訴為
違背法律上之程式，均應予駁回。
據上論結，應依刑事訴訟法第三百九十五條前段，判決如主文。
中　　華　　民　　國　九十六　年　 十二 　月　三十一　日
                      最高法院刑事第二庭
                          審判長法官  紀　俊　乾
                                法官  黃　正　興
                                法官  陳　東　誥
                                法官  林　錦　芳
                                法官  吳　信　銘
      本件正本證明與原本無異
                                      書  記  官
中　　華　　民　　國　九十七　年　　一　　月　　三　　日
                                                      Ｅ
